臺灣桃園地方法院刑事判決　　　　　　　　　　　　九十二年度簡上字第四三號
　　上　訴　人　臺灣桃園地方法院檢察署檢察官
　　被　　　告　莊英安
右上訴人因被告竊盜等案件，不服本院中壢簡易庭九十二年七月七日九十二年度壢簡
字第六三四號第一審簡易判決（聲請簡易處刑案號：九十二年度偵字第七二二六號）
，及移送併案審理（九十二年度偵字第七九七三號、第一三六八九號、第一五一二九
號、第一五七三九號、第一六四二六號、第一六七五二號、第一六七五七號、第一七
八二二號、第一八四０五號，九十三年度偵字第一一五八號、第二六七八號），提起
上訴，本院管轄之第二審地方法院合議庭判決如左：
    主  文
原判決撤銷。
莊英安連續攜帶兇器，毀壞門扇竊盜，處有期徒刑貳年。扣案鐵鎚壹把、鑰匙拾捌把
，均沒收。
    事  實
一、莊英安意圖為自己不法之所有，並基於竊盜之概括犯意，自民國九十二年四月五
    日起至九十三年二月十七日止，連續於附表所示之時間、地點，以如附表所示之
    方式，竊取附表所示之被害人財物，前後共計十五次。嗣先後於：（一）九十二
    年四月十八日上午十時四十分許，莊英安攜帶兇器鐵鎚一把，在桃園縣平鎮市鎮
    ○里○○○○○號，竊取林成文所有之金牌、現金得手後（詳如附表編號二），
    隨即為林成文發覺，而報警查獲，當場並扣得上開兇器鐵鎚一把；（二）九十二
    年六月二十六日下午三時二十分許，莊英安騎乘竊得之ＫＧＣ—三０三號贓車（
    詳如附表編號三），行經桃園縣中壢市○○路○○○號前，為警盤檢查獲，並扣
    得其所有供竊車所用之機車鑰匙一把；（三）九十二年七月十四日晚間十一時四
    十分許，莊英安騎乘竊得之ＨＣＪ—八七九號贓車（詳如附表編號四），途經桃
    園縣中壢市中平路、大同路口時，為警攔檢查獲，並扣得其所有供竊車所用之機
    車鑰匙一把；（四）九十二年九月十三日凌晨零時十分許，莊英安騎乘竊得之Ｓ
    ＭＨ—六八三號贓車（詳如附表編號五），行經桃園縣中壢市新生路、中美路口
    時，為警查獲，並扣得其所有供竊車所用之鑰匙一把；（五）九十二年九月二十
    日上午七時許，莊英安騎乘竊得之ＭＮＮ—一八五號贓車（詳如附表編號六），
    道經桃園縣中壢市恩德街、慈惠二街街口時，為警盤查攔獲，並扣得其所有供行
    竊所用之鑰匙三把；（六）九十二年十月三日凌晨零時五分許，莊英安騎乘竊得
    之ＮＷＲ—三五二號贓車（詳如附表編號七），行經桃園縣平鎮市中豐路、新富
    街口時，為警查獲，並扣得其所有供竊車所用之鑰匙一把；（七）九十二年十月
    九日下午五時二十分許，莊英安騎乘竊得之ＳＭ二—六七三號贓車（詳如附表編
    號八），行經桃園縣中壢市環中東路、新中北路交叉路口時，為警發覺可疑而查
    獲，並扣得其所有供竊車所用之鑰匙一把；（八）九十二年十月十六日上午九時
    十五分許，莊英安在桃園縣中壢市○○路○○○號前，竊取蕭志弘所有停放在該
    處之ＲＰＺ—０一三號輕機車之際，為蕭志弘及時發覺，而報警當場查獲莊英安
    ，並扣得莊英安所有供竊車所用之鑰匙五把，莊英安始未得逞（詳如附表編號九
    ）；（九）九十二年十一月十九日下午二時三十分許，莊英安騎乘竊來之ＱＧ六
    —二八０號輕機車（詳如附表編號十），行至桃園縣大溪鎮桃六十四縣道三點五
    公里處時，為警盤檢查獲，當場並扣得其所有供竊車所用之鑰匙一把；（十）九
    十二年十一月二十日下午一時十五分許，莊英安騎乘竊得之ＴＺＪ—九一七號贓
    車（詳如附表編號十一），在桃園縣平鎮市○○街○○○號無人居住之工廠，竊
    取陳世寶所有之電鑽一組得手後，隨即為陳世寶發覺，報警查獲莊英安，當場並
    扣得其所有供竊車所用之鑰匙四把（詳如附表編號十二）。
二、案經桃園縣警察局桃園分局報請臺灣桃園地方法院檢察署檢察官偵查後聲請以簡
    易判決處刑，及移送併案審理。
    理  由
一、訊據被告莊英安於本院最後一次審理時，坦承自九十二年四月五日起至九十三年
    二月十七日止，連續於附表所示之時間、地點，行竊如附表所示之十五名被害人
    財物等事實不諱，核與如附表所示之十五名被害人即楊德龍、林成文、劉秋彩、
    黃傑、張如麗、張賢良、蕭逸杰、邱詠皓、蕭志弘、何國琳、官光騰、陳世寶、
    陳郁青、楊淑芬、沈明正於警訊中指述渠等財物失竊之情節，均屬相符（楊德龍
    見九十二年度偵字第七九七三號卷第六頁，林成文見九十二年度偵字第七二二六
    號卷第六頁，劉秋彩見九十二年度偵字第一一五六二號卷第七頁，黃傑見九十二
    年度偵字第一二一七三號卷第七頁，張如麗見九十二年度偵字第一五一二九號卷
    第八頁，張賢良見九十二年度偵字第一五七三九號卷第七頁，蕭逸杰見九十二年
    度偵字第一六四二六號卷第八頁，邱詠皓見九十二年度偵字第一六七五二號卷第
    十頁，蕭志弘見九十二年度偵字第一六七七號卷，何國琳見九十二年度偵字第一
    八四０五號卷第七頁，官光騰、陳世寶分別見九十二年度偵字第一七八二二號卷
    第十頁、第十二頁，陳郁青見九十三年度偵字第一一五八號卷第八頁，楊淑芬、
    沈明正見九十三年度偵字第二六七八號卷第十五頁、第十六頁）。此外，復有贓
    物領據共十三份（九十二年度偵字第七二二六號卷第九頁、九十二年度偵字第一
    一五六二號卷第九頁、九十二年度偵字第一二一七三號卷第九頁、九十二年度偵
    字第一五一二九號卷第十頁、九十二年度偵字第一五七三九號卷第九頁、九十二
    年度偵字第一六四二六號卷第十頁、九十二年度偵字第一六七五二號卷第十三頁
    、九十二年度偵字第一八四０五號卷第八頁、九十二年度偵字第一七八二二號卷
    第十五頁、第十六頁、九十三年度偵字第一一五八號卷第十三頁、九十三年度偵
    字第二六七八號卷第二十六頁、第二十七頁）、金足成銀樓黃金變賣記錄表一份
    （九十二年度偵字第七九七三號卷第九頁）、贓物照片共五張（九十二年度偵字
    第七二二六號卷第十頁、九十二年度偵字第一七八二二號卷第十七頁）、竊案現
    場照片四張附卷（九十二年度偵字第七九七三號卷第十頁），鐵鎚一把、鑰匙共
    十八把扣案可資佐證。本件事證明確，被告犯行堪予認定。
二、查被告莊英安於九十二年四月十八日，在桃園縣平鎮市鎮○里○○○○○號，以
    自備鐵鎚敲壞該處門鎖後入內行竊之犯行（詳如附表編號二），其中作案工具鐵
    鎚為鐵製器械，有其照片附卷可稽，係客觀上足以傷害人之生命、身體之兇器，
    而門鎖則係該處門扇之一部分，非獨立之安全設備，故被告該次行竊，應論以攜
    帶兇器，毀壞門扇之加重竊盜罪。核被告莊英安所為如附表編號一、三、四、五
    、六、七、八、十、十一、十二、十三、十四及十五等十三件竊盜犯行，均係犯
    刑法第三百二十條第一項之竊盜罪。其所為如附表編號九之竊盜犯行，係犯刑法
    第三百二十條第二項、第一項之竊盜未遂罪。至其所為如附表編號二之竊盜犯行
    ，則係犯刑法第三百二十一條第一項第二款、第三款之攜帶兇器毀壞門扇竊盜罪
    。被告先後多次竊盜犯行，時間緊接，所犯為基礎構成要件相同之罪名，顯係基
    於概括犯意而為，中間雖又有既遂、未遂之別，仍均應依連續犯之規定，按犯罪
    情節最重之攜帶兇器毀壞門扇竊盜罪論處，並加重其刑。公訴人雖僅敘及被告所
    為如附表編號二之攜帶兇器毀壞門扇竊盜犯行，未敘及被告所為如附表其餘各項
    編號所示之竊盜事實，惟該部分事實與已起訴部分之事實間，各有連續犯裁判上
    一罪之關係，本院自得併予審酌。原審據以論罪科刑，雖非無見，惟未及斟酌被
    告所為如附表編號三至編號十五所示之各次竊盜犯行，尚難謂為允當，上訴意旨
    執此指摘原判決不當，為有理由，應由本院予以撤銷改判。爰審酌被告此前雖無
    竊盜前科，有臺灣高等法院被告全國前案紀錄表一紙附卷可稽，且犯後並已坦承
    犯行，然其此次共計有十五件竊盜犯罪事實，其間並有多次竊盜犯行，係在為警
    查獲送辦後，經交保或限制住居在外時所犯，除可見被告對其所為，並無悔改之
    意以外，並應可認其自白犯行，係因所犯案件甚多，自知刑責無可避免所致，亦
    不能認為犯後態度良好，被告犯罪之動機、手段，及其竊得之財物價值均不甚高
    等一切情狀，量處如主文所示之刑，以示懲儆。扣案鐵鎚一把、鑰匙共十八把均
    係被告所有，且係供犯罪所用之物，此經其供明在卷（本院九十三年三月十日筆
    錄），依刑法第三十八條第一項第二款規定沒收。
據上論斷，應依刑事訴訟法第四百五十五條之一第三項、第三百六十九條第一項前段
、第三百六十四條、第二百九十九條第一項前段，刑法第五十六條、第三百二十一條
第一項第二款、第三款、第三十八條第一項第二款，判決如主文。
本案經檢察官林秀敏到庭執行職務。
中        華        民        國    九十三    年    五    月    廿八    日
                                  臺灣桃園地方法院刑事第八庭
                                      審判長法  官     林恆吉
                                            法  官     吳為平
                                            法  官     陳彥宏
右正本證明與原本無異
不得上訴
                                            書記官     翁其良
中        華        民        國    九十三    年    五    月    二十八  日
附錄論罪科刑法條：刑法第三百二十一條第一項第二款、第三款
中華民國刑法第三百二十一條
犯竊盜罪而有左列情形之一者，處六月以上、五年以下有期徒刑：
一  於夜間侵入住宅或有人居住之建築物、船艦或隱匿其內而犯之者。
二  毀越門扇、牆垣或其他安全設備而犯之者。
三  攜帶兇器而犯之者。
四  結夥三人以上而犯之者。
五  乘火災、水災或其他災害之際而犯之者。
六  在車站或埠頭而犯之者。
前項之未遂犯罰之。
        附表（九十二年度簡上字第四０三號）
┌──┬──────┬──────┬──────┬───┬──────┐
│編號│時間        │地點        │竊取方式    │被害人│所竊財物    │
├──┼──────┼──────┼──────┼───┼──────┤
│一  │九十二年四月│桃園縣平鎮市│持非供兇器使│楊德龍│金牌十餘面（│
│    │五日下午一時│民族路三段二│用之石塊破壞│      │共重約一兩）│
│    │許          │七號「大通佛│該處窗戶後，│      │、現金一千餘│
│    │            │具店」      │入內行竊（毀│      │元          │
│    │            │            │損部分未經告│      │            │
│    │            │            │訴）        │      │            │
├──┼──────┼──────┼──────┼───┼──────┤
│二  │九十二年四月│桃園縣平鎮市│攜帶其所有可│林成文│金牌十面（共│
│    │十八日上午十│鎮興里二一二│供為兇器使用│      │重六點二五錢│
│    │時四十分許  │之一號      │之鐵鎚一把，│      │）、現金六千│
│    │            │            │破壞該處門扇│      │三百元      │
│    │            │            │上之附著門鎖│      │            │
│    │            │            │後，入內行竊│      │            │
│    │            │            │（毀損及侵入│      │            │
│    │            │            │住宅未經告訴│      │            │
│    │            │            │）          │      │            │
├──┼──────┼──────┼──────┼───┼──────┤
│三  │九十二年六月│桃園縣中壢市│以其所有之鑰│劉秋彩│ＫＧＣ—三０│
│    │十日凌晨一時│中正路三七二│匙發動機車而│      │三號重機車  │
│    │許          │號          │予竊取      │      │            │
├──┼──────┼──────┼──────┼───┼──────┤
│四  │九十二年七月│桃園縣平鎮市│以其所有之鑰│黃傑  │ＨＣＪ—八七│
│    │十四日下午五│新富二街    │匙發動機車而│      │九號重機車  │
│    │時許        │            │竊取之      │      │            │
├──┼──────┼──────┼──────┼───┼──────┤
│五  │九十二年九月│桃園縣中壢市│以其所有之鑰│張如麗│ＳＭＨ—六八│
│    │十二日晚間七│博愛二路土地│匙發動機車，│      │三輕機車    │
│    │時許        │公廟附近    │予以竊取    │      │            │
├──┼──────┼──────┼──────┼───┼──────┤
│六  │九十二年九月│桃園縣中壢市│以其所有之鑰│張賢良│ＭＮＮ—一八│
│    │十九日下午二│內厝里一六八│匙發動機車而│      │五號重機車  │
│    │時許        │號之一四三前│竊取之      │      │            │
├──┼──────┼──────┼──────┼───┼──────┤
│七  │九十二年九月│桃園縣中壢市│以其所有之鑰│吳秀鳳│ＮＷＲ—三五│
│    │二十七日下午│新中北路五五│匙發動機車，│（使用│二號輕機車  │
│    │四時許      │五號前      │予以竊取    │人為蕭│            │
│    │            │            │            │逸杰）│            │
├──┼──────┼──────┼──────┼───┼──────┤
│八  │九十二年十月│桃園縣平鎮市│以其所有之鑰│邱佩文│ＳＭ二—六七│
│    │七日晚間十時│公所機車棚旁│匙發動機車，│（使用│三號輕機車  │
│    │許          │            │予以竊取    │人為邱│            │
│    │            │            │            │詠皓）│            │
├──┼──────┼──────┼──────┼───┼──────┤
│九  │九十二年十月│桃園縣中壢市│以其所有之鑰│蕭志弘│ＲＰＺ—０一│
│    │十六日上午九│中豐路三六三│匙開啟機車鎖│      │三號輕機車（│
│    │時十五分許  │號前        │，欲將之發動│      │未遂）      │
│    │            │            │駛離時，為車│      │            │
│    │            │            │主蕭志宏及時│      │            │
│    │            │            │發覺，報警查│      │            │
│    │            │            │獲，而未得逞│      │            │
├──┼──────┼──────┼──────┼───┼──────┤
│十  │九十二年十一│桃園縣中壢市│以其所有之鑰│何國琳│ＱＧ六—二八│
│    │月十七日下午│中正路中興巷│匙一把發動機│      │０號輕機車  │
│    │七時許      │口          │車，予以竊取│      │            │
├──┼──────┼──────┼──────┼───┼──────┤
│十一│九十二年十一│桃園縣中壢市│以其所有之鑰│官光騰│ＴＺＪ—九一│
│    │月二十日上午│中正路二八六│匙發動機車，│      │七號輕機車  │
│    │十時三十分  │號前        │予以竊取    │      │            │
├──┼──────┼──────┼──────┼───┼──────┤
│十二│九十二年十一│桃園縣平鎮市│趁工廠大門開│陳世寶│震動電鑽工具│
│    │月二十日下午│新德街二五一│啟，無人警戒│      │組一組      │
│    │一時十五分許│號工廠      │之便，徒手入│      │            │
│    │            │            │內行竊      │      │            │
├──┼──────┼──────┼──────┼───┼──────┤
│十三│九十二年十二│桃園縣中壢市│徒手竊取    │陳郁青│行動電話一支│
│    │月十四日下午│大同路一五四│            │      │            │
│    │六時三十五分│號路邊攤位前│            │      │            │
│    │許          │            │            │      │            │
├──┼──────┼──────┼──────┼───┼──────┤
│十四│九十三年二月│桃園縣中壢市│趁機車鑰匙插│楊淑芬│ＥＶＱ—九０│
│    │十一日上午十│新明市場內  │於電門，漏未│      │五號輕機車  │
│    │時五十分許  │            │取下之便，將│      │            │
│    │            │            │之發動駛離，│      │            │
│    │            │            │予以竊取    │      │            │
├──┼──────┼──────┼──────┼───┼──────┤
│十五│九十三年二月│桃園縣平鎮市│徒手自ＫＨ—│沈明正│鑽心機一台  │
│    │十七日下午二│延平路二段七│九七五七號自│      │            │
│    │時許        │十七號前    │小貨車上竊取│      │            │
│    │            │            │鑽心機得手  │      │            │
└──┴──────┴──────┴──────┴───┴──────┘